臺灣臺中地方法院臺中簡易庭民事判決
110年度中簡字第2393號
原      告  玉山商業銀行股份有限公司


法定代理人  黃男州  
訴訟代理人  陳屏慈  
            林毓璟  
被      告  盧麗菁  


上列當事人間請求給付簽帳卡消費款事件，本院於民國110年9月
17日言詞辯論終結，判決如下：
    主      文
被告應給付原告新臺幣162,594元，及其中新臺幣27,210元自民
國110年5月11日起至清償日止，按年息15％計算之利息。
訴訟費用新臺幣1,770元，由被告負擔。
本判決得假執行。
    事實及理由
一、原告主張：被告前於民國92年4月14日向原告請領信用卡使
    用，依約被告得持該卡至特約商店簽帳消費，或向指定辦理
    預借現金之機構預借現金，但應於次月繳款日前向原告清償
    ，逾期應自各筆帳款入帳日起，按週年利率百分之15計算利
    息，詎被告自92年12月25日起，即未依約繳款，迄今尚欠原
    告新臺幣（下同）162,594元，及其中27,210元自110年5月1
    1日起至清償日止，按週年利率百分之15計算之利息，爰依
    信用卡契約之法律關係，訴請被告給付等語。並聲明：如主
    文第1項所示。
二、被告則以：對本件沒意見，同意原告的請求，惟被告目前在
    監執行，實無力償還債務，懇請原告與被告協商等語，資為
    抗辯。並聲明：原告之訴駁回。
三、得心證之理由：原告主張之上開事實，業據其提出信用卡申
    請書、應收帳務明細表、信用卡約定條款等件為證（見本院
    110年度司促字第15314號卷第7至17頁），而被告對於原告
    主張其積欠債務之數額並不爭執，請同意原告之請求，僅係
    抗辯其無力清償，然債務人之經濟能力不佳，不得作為拒絕
    償還債務之理由，是依本院調查證據之結果，堪認原告之主
    張為真實。從而，原告依信用卡契約之法律關係，訴請被告
    給付如主文第1項所示之金額及利息，為有理由，應予准許
    。
四、本件係依民事訴訟法第427條第1項規定適用簡易訴訟程序所
    為被告敗訴之判決，依同法第389條第1項第3款規定，應依
    職權宣告假執行。
五、本件訴訟費用額確定為1,770元元（即裁判費1,770元元），
    依民事訴訟法第78條，由被告負擔。
中　　華　　民　　國　　110 　年　　9 　　月　　28　　日
                        臺灣臺中地方法院臺中簡易庭
                                  法　官　張清洲
以上為正本，係照原本作成。
如不服本判決，應於送達後二十日內，向本院提出上訴狀並表明
上訴理由，如於本判決宣示後送達前提起上訴者，應於判決送達
後二十日內補提上訴理由書（須附繕本）。如委任律師提起上訴
者，應一併繳納上訴審裁判費。
中　　華　　民　　國　　110 　年　　9 　　月　　28　　日
                                  書記官  何惠文